【裁判字號】    90,台抗,512
【裁判日期】    901108
【裁判案由】    妨害自由等罪聲請再審
【裁判全文】
最高法院刑事裁定                                  九十年度台抗字第五一二號
    抗  告  人  台灣高等法院檢察署檢察官
右抗告人因甲○○妨害自由等罪案件，不服台灣高等法院中華民國九十年八月二十四
日駁回聲請再審之裁定（九十年度聲再字第三七四號），提起抗告，本院裁定如左：
    主  文
原裁定關於剝奪他人行動自由聲請再審部分撤銷，應由台灣高等法院更為裁定。
其他抗告駁回。
    理  由
一剝奪他人行動自由聲請再審部分：
本件原裁定以原審八十八年度上訴字第四三八六號判決正本向受判決人甲○○之戶籍
所在地即南投縣鹿谷鄉○○路一七四之三號送達，送達人於送達時特別於送達證書上
填記「住所不定」而寄存於南投縣竹山分局竹山派出所以為送達，有送達證書在卷可
稽（見原審上開案卷第一○一頁），而受判決人事實上並不住居南投縣鹿谷鄉○○路
一七四之三號，即受判決人之住居所、事務所或營業所實際上已變更，並不在戶籍地
，此觀送達證書經送達人記載「住所不明」即明，是本件判決書寄存送達於其戶籍所
在地，自不合法。再上開送達證書，送達方法欄共分五項，其第五項乃有關寄存送達
之記載，該項第一格明確記載法定寄存送達之原因；第二格記載已將該判決正本寄存
於警察機關；第三格記載「並作送達通知書，黏貼於應受送達人門首，以為送達」，
該項第一格再細分為「未獲會晤本人亦無受領文書之同居人或僱人」及「應受送達之
本人，或同居人、或受僱人，無法律上之理由，拒絕受領，並有難達留置情事」二項
，本件送達人均未在該方格內劃「ˇ」號，無從證明本件送達符合法定寄存送達之要
件，是以本件送達不合法，應可認定。原判決正本既未經合法送達於受判決人，足徵
原判決尚未確定至明。因認受判決人對未確定之判決聲請再審，其程序違背規定，予
以駁回，固非無見。惟查受判決人於民國九十年六月二十八日檢察官訊問時，已供明
其自八十九年五月二十六日回家（即出監），就一直住在鹿谷（指南投縣鹿谷鄉○○
路一七四之三號其住所）等語（見原審卷第七頁訊問筆錄影本），該項供述何以不足
採，原裁定未見說明，已有未當。又送達人林木渠於原審九十年十月十九日調查時證
稱其已將送達通知書貼在受判決人上開住所門首，並將判決書送至竹林派出所以為送
達等語（見原審卷第四十三頁），該項證言原審未及審酌，遽認原判決正本未經合法
送達，自嫌速斷，抗告意旨就此部分指摘原裁定不當，非無理由，自應將原裁定關於
此部分撤銷，由原審法院更為適法之裁定。
二傷害、恐嚇危害安全聲請再審部分：
按不得上訴於第三審法院之案件，其第二審法院所為裁定，不得抗告，刑事訴訟法第
四百零五條定有明文。本件受判決人傷害、恐嚇危害安全部分，聲請再審之確定判決
，係依刑法第二百七十七條第一項、第三百零五條論處罪刑，依刑事訴訟法第三百七
十六條第一款之規定，經第二審判決者，不得上訴於第三審法院。原審法院既就受判
決人該部分再審之聲請予以裁定，依首開條文之規定，即屬不得抗告，抗告人提起抗
告，自非適法。
據上論結，應依刑事訴訟法第四百十一條前段、第四百十三條前段，裁定如主文。
中      華      民      國     九十     年     十一     月      八      日
                              最高法院刑事第六庭
                                  審判長法官  謝  家  鶴
                                        法官  洪  文  章
                                        法官  花  滿  堂
                                        法官  陳  世  淙
                                        法官  洪  佳  濱
      右正本證明與原本無異
                                              書  記  官
中      華      民      國     九十     年     十一     月     三十     日


司法院資訊處製作；財團法人民間司法改革基金會備份。
